# 合并抵消

提问人：18626626703 时间：2023-02-13 20:31:29
请教陈版， 1 、集团A公司的二级子公司B公司本期注销，B公司注销后，将账面资产、负债、权益、留存收益转入母公司A公司的单体报表中，A公司单体报表会计分录是这样做的：
借：资产 100
长投 700 （这 700 是B公司对子公司的投资）
实收资本 100
贷 ： 长投 100
负债 50
未分配利润 120
请问A公司的账务处理对吗？如果不对，正确应该怎么处理啊？
2 、上述注销的B公司还有两个子公司，分别为C公司和D公司，B公司注销后，C公司变成二级子公司，D公司仍为三级子公司，只不过股东变成了原兄弟公司E公司，目前B公司将原子公司的长投全部计入母公司A公司，请问，集团母公司A公司和E公司单体报表怎么处理？
3 、上述子公司注销和子公司的级次变更合并报表层面应该怎么进行权益抵消，如何做合并抵消分录？
上述注销的子公司无实际业务。
谢谢陈版，非常感谢您

回答人：chenyiwei
1 、如果该事项属于“全资子公司改为分公司”的，则这样处理是合理的；如果B的业务不再持续，收回剩余资产和负债，则差额应计入投资收益。
2 、可以视同B首先将其全部资产负债向A分配，A再将所收回的C公司股权对E出资。A的处理是问题 1 中清算B公司处理的一部分；A收回对C的投资后，将其按账面价值转入对E的长投成本；E按同一控制下合并处理。